【裁判字號】    92,交聲,456
【裁判日期】    920806
【裁判案由】    違反道路交通管理處罰條例聲明異議
【裁判全文】
臺灣臺北地方法院交通事件裁定                    九十二年度交聲字第四五六號
    異議人即
    受處分人    甲○○  男  四.
右列受處分人因違反道路交通管理處罰條例案件，對於台北市交通事件裁決所九十二
年三月十二日所為之處分（原處分：北市裁三字第駕裁二二-Ｚ00000000號
），聲明異議，本院裁定如左：
    主  文
原處分撤銷。
    理  由
一、按載運人客、貨物不穩妥，行駛時顯有危險者，處汽車駕駛人新台幣三千元以上
    九千元以下罰鍰，並責令改正或禁止通行，道路交通管理處罰條例第三十條第一
    項第七款定有明文。
二、本件異議人即受處分人甲○○於九十一年十月十二日八時十二分許，在國道三號
    公路十一公里處，駕駛車號ＥＰ－４５０５號自用小客車，經警以「該車於車頂
    上載運自行車三部載運不穩妥行駛時顯有危險（禁放）」而違反道路交通管理處
    罰條例第三十條第一項第七款規定舉發，受處分人於到案期日前提出申訴，原處
    分機關經函請舉發單位即內政部警政署國道公路警察局第六警察隊調查結果，仍
    認受處分人有前開違規行為，而於九十二年三月十二日依前揭道路交通管理處罰
    條例第三十條第一項第七款規定，於九十二年三月十二日裁處受處分人罰鍰三千
    元。
三、訊據受處分人固坦承於右揭時地有載運三台自行車於其所有前開車號自用小客車
    車頂之行為，惟辯稱：其車頂上載運自行車三部，係屬運動休閒器材，而車頂上
    之專用載具係國外知名廠商所生產，由米其林輪胎代理商忠欣公司代理進口，使
    用上並無安全顧慮，每年臺灣區「環台自行車賽」參賽之國內外選手，多使用該
    品牌為載具，而車輛行駛時有輕微左右晃動現象，乃屬安全範圍內之彈性晃動現
    象，並無危險等語。經查：本件警員以受處分人有違反道路交通管理處罰條例第
    三十條第一項第七款規定而舉發，然上開條文須以「載運人客、貨物不穩妥，行
    駛時顯有危險」為要件，亦即，須所載運之貨物不穩，致行駛時顯有危險，始該
    當於該條例之處罰條件。本件證人即舉發之員警張清照到庭證稱：因為被告在車
    頂裝了三部腳踏車，在高速公路行駛車速很快，為了用路人安全，所以才取締，
    但是取締時並未實際去搖看看所載運的東西是否不穩妥等語（見本院九十二年五
    月二日訊問筆錄），則舉發之警員既未實際搖晃或測試所載運之貨物是否不穩妥
    ，即逕行以受處分人駕駛前開車輛載運貨物之單純事實，認定其行駛有危險，顯
    然毫無依據，此外，復查無其他證據證明受處分人有何違反道路交通管理處罰條
    例第三十條第一項第七款行為，原處分機關之處分即有未洽，應由本院將原處分
    撤銷。至受處分人所載運之物品是否有超重、超高而違反同條例第三十條第一項
    第一款規定，裝載之貨物是否超過核定之總重量而違反同條例第二十九條之二第
    一項規定，或車頂裝置休閒運動器材之固定式置放架，未依安全審驗作業要點取
    得安全審驗合格報告（道路交通安全規則第二十四條第四項、第七十七條第一項
    第九款、第二項），而違反道路交通管理處罰條例第三十一條第五項規定等，自
    應由原處分機關詳查後再為適法之處分。
據上論斷，應依道路交通案件處理辦法第二十前段條，裁定如主文。
中      華      民      國    九十二    年      八      月      六      日
                                      臺灣臺北地方法院交通法庭
                                          法  官 蔡如琪
右正本證明與原本無異。
如不服本裁定應於送達後五日內向本院提出抗告狀。
                                          書記官 黃鈴容
中      華      民      國    九十二    年      八      月      六      日


司法院資訊處製作；財團法人民間司法改革基金會備份。
